pt-BR: Pandeiro mecanismo de afinação: Anel de afinação interno; Não afinável; Hastes de tensão (chave de bateria); Parafusos borboleta/pinos apertados à mão; Outro
ro-RO: Mecanismul de acordare a tamburinei: Inel de acordare intern; Neacordabil; Tije de tensionare (cheie de tobe); Șuruburi cu cap striat/tije strânse manual; Altele
da: Stemmemekanisme for tamburin: Indvendig stemmering; Kan ikke stemmes; Spændestænger (trommenøgle); Fingerskruer/håndstrammede beslag; Andet
lt-LT: Tambūrino derinimo mechanizmas: Vidinis derinimo žiedas; Nederinamas; Įtempimo varžtai (būgno raktas); Varžtai su rankenėle / ranka priveržiami antgaliai; Kita
nb: Stemmemekanisme for tamburin: Innvendig stemmering; Ikke stembar; Stemmeskruer (trommenøkkel); Tommelskruer/håndstrammede skruer; Annet
cs: Ladicí mechanismus tamburíny: Vnitřní ladicí kroužek; Neladitelné; Napínací šrouby (bicí klíč); Křídlové šrouby / ruční utahování; Jiné
el: Μηχανισμός κουρδίσματος ντέφι: Εσωτερικός δακτύλιος κουρδίσματος; Χωρίς δυνατότητα κουρδίσματος; Ράβδοι τάνυσης (κλειδί τυμπάνων); Βίδες πεταλούδες/ωτίδες που σφίγγουν με το χέρι; Άλλο
sk-SK: Mechanizmus ladenia tamburíny: Vnútorný ladiaci krúžok; Neladiteľné; Napínacie skrutky (ladiaci kľúč); Krídlové skrutky/ručne uťahované matice; Iné
pl: Mechanizm strojenia tamburynu: Wewnętrzny pierścień strojący; Niestrajalny; Śruby naciągowe (klucz perkusyjny); Śruby skrzydełkowe / ręczne śruby naciągowe; Inny
tr: Tef akort mekanizması: Dahili akort halkası; Akort edilemez; Gergi çubukları (davul anahtarı); Kelebek vidalar/elle sıkılan kulplar; Diğer
zh-TW: 鈴鼓調音機制: 內部調音環; 不可調音; 張力桿 (鼓鎖); 拇指螺絲/手轉鼓耳; 其他
fi: Tamburiinin viritysmekanismi: Sisäinen viritysrengas; Ei viritettävä; Kiristystangot (rumpuavain); Sormiruuvit / käsin kiristettävät korvakkeet; Muu
sl-SI: Mehanizem za uglaševanje tamburina: Notranji uglasitveni obroč; Ni mogoče uglasiti; Napenjalni vijaki (ključ za bobne); Krilni vijaki/ročno zatezni zatiči; Drugo
bg-BG: Механизъм за настройване на тамбурина: Вътрешен пръстен за настройка; Без настройка; Обтяжни винтове (ключ за барабан); Крилчати винтове/ръчно затягащи се скоби; Друго
nl: Tamboerijn stemmechanisme: Interne stemring; Niet-stembaar; Spanbouten (drumsleutel); Vleugelschroeven/handaangedraaide spanklauwen; Overig
vi: Cơ chế điều chỉnh trống lắc: Vòng chỉnh âm bên trong; Không thể chỉnh âm; Thanh căng (khóa trống); Vít vặn tay/tai siết bằng tay; Khác
it: Meccanismo di accordatura del tamburello: Anello di accordatura interno; Non accordabile; Tiranti di tensione (chiave per batteria); Viti ad alette/tiranti serrati a mano; Altro
hr-HR: Mehanizam za ugađanje tamburina: Unutarnji prsten za ugađanje; Ne može se ugađati; Zatezni vijci (ključ za bubanj); Vijci s krilastom glavom / ručno zatezanje; Ostalo
fr: Mécanisme d’accordage du tambourin: Anneau d’accordage interne; Non accordable; Tirants (clé de batterie); Vis à oreilles/tirants à serrage manuel; Autre
sv: Tamburinstämningsmekanism: Intern stämring; Ej stämbar; Stämskruvar (trumnyckel); Tumskruvar/handåtdragna stämskruvar; Annat
ko: 탬버린 조율 방식: 내부 튜닝 링; 튜닝 불가; 텐션 로드(드럼 키); 나비 나사/핸드타이트 러그; 기타
ru: Механизм настройки тамбурина: Внутреннее настроечное кольцо; Без настройки; Натяжные стержни (барабанный ключ); Винты-барашки/болты для ручной затяжки; Другое
hu: Csörgődob hangolási mechanizmusa: Belső hangológyűrű; Nem hangolható; Feszítőcsavaros (dobkulcsos); Szárnyas csavaros / kézzel húzható; Egyéb
en: Tambourine tuning mechanism: Internal tuning ring; Not tunable; Tension rods (drum key); Thumb screws/hand-tightened lugs; Other
es: Mecanismo de afinación de la pandereta: Anillo de afinación interno; No afinable; Varillas de tensión (llave de batería); Tornillos de mariposa/bellotas apretadas a mano; Otro
zh-CN: 铃鼓调音机制: 内部调音环; 不可调音; 张力杆（鼓钥匙）; 翼型螺钉/手拧鼓耳; 其他
th: กลไกปรับเสียงแทมบูรีน: วงแหวนปรับเสียงด้านใน; ปรับเสียงไม่ได้; แกนปรับความตึง (ประแจกลอง); สกรูหางปลา/สลักหมุนด้วยมือ; อื่นๆ
pt-PT: Mecanismo de afinação da pandeireta: Anel de afinação interno; Não afinável; Hastes de tensão (chave de bateria); Parafusos de orelhas/porcas de aperto manual; Outro
ja: タンバリンのチューニングメカニズム: インターナルチューニングリング; チューニング不可; テンションロッド (ドラムキー); サムスクリュー/手回しラグ; その他
de: Stimmmechanismus des Tamburins: Interner Stimmring; Nicht stimmbar; Spannschrauben (Stimmschlüssel); Rändelschrauben/handfestgezogene Spannböckchen; Sonstige